# 请教陈版主，公司刚成立不久要注销，尚未做账，所发生的成本费用能否做到新设立的....

提问人：小红帽茁壮成长 时间：2020-11-30 15:23:00
陈版主 您好A、B公司为了某项目设立C公司，前期已发生了一些费用（发票抬头是C公司），尚未进行账务处理。
但由于相关规定要求，在未中标项目前不得成立项目公司，因此现在需要将C公司注销，重新成立D公司，这时候能否出个协议，将前期C公司发生的费用做到D公司呢？
不知道有没有其他办法可以将C公司前期发生的费用做到D名下？吸收合并是否可行？
谢谢陈版主

回答人：chenyiwei
此时该C公司（最终未成立）的前期费用应由股东A、B承担，计入A、B的管理费用；但A、B可在D成立后与D签订协议，向D收取该项前期费用，D据此计入成本费用和应付股东款项。